臺灣臺南地方法院刑事判決　　　　　　　 94年度易字第426號
公　訴　人　臺灣臺南地方法院檢察署檢察官
被　　　告　乙○○
　　　　　　　　　　現於臺灣台南監獄台南分監
被　　　告　丁○○
上列被告因竊盜案件，經檢察官提起公訴（94年度偵字第5664號
）聲請併案審理（台灣屏東地方法院檢察署九十四年度偵字第二
七八四號、台灣高雄地方法院檢察署九十四年度偵字第一二一一
三號、一二八一九號），經被告等二人於準備程序中，就被訴之
事實為有罪之陳述，本院裁定進行簡式審判程序，本院判決如下
：
    主  文
乙○○共同連續攜帶兇器，毀越安全設備竊盜，累犯，處有期徒
刑貳年。扣案之破壞剪壹支、一字型鏍絲起子壹支、尖嘴鉗壹把
、手電筒壹支、老虎鉗壹把、手套壹雙、帽子壹頂與鑰匙壹支，
均沒收。
丁○○共同攜帶兇器，毀越安全設備竊盜，累犯，處有期徒刑壹
年陸月。
    事  實
一、乙○○前於民國九十二年間，因違反毒品危害防制條例案件
    ，經臺灣高雄地方法院以92年度簡字第5007號判處有期徒刑
    6月確定，於民國93年11月16日縮刑期滿執行完畢。丁○○
    於九十三年五月間因詐欺案件，經臺灣高雄地方法院以93年
    度簡字第2001號判處有期徒刑6月確定，嗣於94年1月15日縮
    刑期滿執行完畢。均不思警惕。
二、（一）、乙○○意圖為自己不法所有，基於概括犯意，先於
    民國94年4月8日上午8時許，在高雄縣鳳山市○○路與仁義
    街口，持客觀上可為兇器之用之一字螺絲起子，竊取陳碧真
    所有車號UK-0550號自用小客車，得手後，拆下該車車牌，
    將自己所有之KA-5871號車牌懸掛在該車上使用。（二）、
    又與丁○○基於共同意為自己不法所有犯意之聯絡，於同年
    月27日0時許，由乙○○駕駛上開自用小客車載同丁○○至
    臺南縣仁德鄉○○○路360巷30號大甲國小，由丁○○在外
    把風，乙○○則持客觀上可為兇器之用之破壞剪、尖嘴鉗、
    老虎鉗剪斷該國小1樓行政辦公室鐵窗鋁條等安全設備後，
    逾越窗戶進入該辦公室內，竊取電腦液晶螢幕6臺、滑鼠2組
    及讀卡機2組等物，得手後正欲搬運離去之際，即為警查獲
    ，當場扣得乙○○所有之破壞剪、尖嘴鉗、老虎鉗、手電筒
    、手套及一字螺絲起子等竊盜所用工具，而悉上情。（三）
    、乙○○復於九十四年五月十四日凌晨三時許，駕駛ＫＡ─
    ５８７１號自用小客車，搭載不知情之朋友傅思豪（另由檢
    察官偵結）在屏東縣竹田鄉○巷村○○路邊，趁車主李承倉
    不在之際，持可供作兇器之鏍絲起子一支與尖嘴鉗一把，破
    壞李承昌停放於該處之９９５６─ＦＣ號自用小客車車窗，
    進人車內正著手竊取車內之ＤＶＤ音響主機一台之際，為李
    承倉發現而未得手，而逃離現場，經李承倉追捕後報經查獲
    。
    （四）、乙○○復於九十四年五月二十五日凌晨四時許，在
    高雄縣大寮鄉○○村○○路一之七號前，以自備之鑰匙竊取
    丙○○停放在路邊之ＰＬＴ─３３２號機車一輛，得手後作
    為代步工具使用，於同日凌晨五時許，經警在高雄縣大寮鄉
    ○○村○○路「鴻海釣蝦場」旁臨檢查獲。並扣得行竊用之
    鑰匙一支。
三、案經大甲國小總務主任魏來成訴由臺南縣警察局歸仁分局報
　　告台灣台南地方法院檢察署檢察官偵查起訴及屏東縣警察局
  東港分局報告台灣屏東地方法院檢察署、高雄縣警察局林園分
  局報告台灣高雄地方法院檢察署檢察官聲請併案審理。
    理  由
一、上開犯罪事實，業據被告乙○○與丁○○於警訊時及偵查審
    理中坦承不諱，核與被害人葉步達、魏來成、李承倉、與丙○○等人於警詢時之指訴失竊情節相符，並經證人傅思豪於
    警詢時供證確有竊取ＫＡ─五八一號自用小客車內之財物屬
    實，且有魏來成、葉步達、與丙○○等人之贓物認領保管單
    各一紙、現場照片及車輛竊盜查詢認可資料附卷及破壞剪、
    尖嘴鉗、老虎鉗、手電筒、手套及一字螺絲起扣案可資佐證
    ，被告等二人竊盜犯行事證明確，被告等犯行堪以認定，應
    依法論科。
二、核被告陳耀所為，係犯刑法第320條第1項竊盜罪、第321條
    第1項第2款、第3款之加重竊濫罪；被告丁○○所為，係犯
    刑法第320條第1項第2款、第3款之加重竊盜罪。被告乙○○
    與丁○○，就上開竊取大甲國小財物之犯行，有犯意之絡與
    行為分擔，為共同正犯。被乙○○前於民國九十二年間，因
    違反毒品危害防制條例案件，經臺灣高雄地方法院以92年度
    簡字第5007號判處有期徒刑6月確定，於民國93年11月16日
    縮刑期滿執行完畢。丁○○於九十三年五月間因詐欺案件，
    經臺灣高雄地方法院以93年度簡字第2001號判處有期徒刑6
    月確定，嗣於94年1月15日縮刑期滿執行完畢。有台灣台南
    地方法院檢察署刑案資料查註紀錄表在卷可按，其等二人於
    五年之內再犯本件有期徒刑以上之罪，為累犯，應依法加重
    其刑。被告乙○○先後四次犯行，時間緊接，犯罪構成要件
    相同，顯均係基於概括之犯意反覆為之，應依連續犯之規定
    論以一較重之加重竊盜罪，並依法遞加重之。爰審酌被告等
    二人已有犯罪前科之品行、犯罪動機、目的、手段、所生之
    危害及犯罪後坦承認錯之態度等一切情狀，各量處如主文所
    示之刑。扣案之破壞剪壹支、一字型鏍絲起子壹支、尖嘴鉗
    壹把、手電筒壹支、老虎鉗壹把、手套壹雙、帽子壹頂與鑰
    匙壹支，為被告乙○○所有且係供犯罪所用之物，業據被告
    乙○○於警詢與審理中供明，併予宣告沒收。檢察官聲請併
    案審理之犯罪事實欄二之（三）、（四）部份乙○○之竊盜
    犯行，與起訴部份有連續犯之裁判上一罪關係，為起訴效力
    所及，本院自得併予審理。另檢察官聲請併案審理之台灣高
    地方法院檢察署九十四年度偵字第一二八一九號乙○○竊盜
    部份。訊據被告乙○○堅決否認該竊之犯行，且於警詢迄偵
    查中亦始終否認竊盜犯行，警詢及偵查中同案共犯張清泉與
    周義三等二人亦均堅決否認有何竊盜犯行，而現場所查扣之
    行竊工具鋼刀、手電筒等亦無證據證明確係被告乙○○等人
    所有，此部份既無被告之自白，亦無其他積極證據足認被告
    乙○○有竊盜犯行，至難單憑被害人蔡壽山於警詢時之指訴
    ，即令被告乙○○擔負竊盜罪責。被告乙○○此部份竊盜犯
    行，尚屬不能證明。與上開判決有之起訴部份即無連續犯之
    裁判上一罪關係。非起訴效力所及，本院即不能併予審判。
    應移回檢察官另行偵查。併此敘明。
據上論結，應依刑事訴訟法第273條之1第1項、第299條第1項前
段，刑法第28條、第321條第1項第2款、第3款、第56條、第47條
、第38條第1項第2款、罰金罰鍰提高標準條例第一條前段，判決
如主文。
本案經檢察官甲○○到庭執行職務。
中　　華　　民　　國　　94　　年　　11　　月　　29　　日
　　　　　　　　　刑事第四庭    法　官　朱中和
以上正本證明與原本無異。
如不服本判決應於送達後10日內向本院提出上訴狀。（應附繕本
）
　　　　　　　　　　　　　　　　書記官　陳著振
中　　華　　民　　國　　94　　年　　11　　月　　29　　日
附錄本案論罪科刑法條全文：
中華民國刑法第321條第2款、第3款：
犯竊盜罪而有左列情形之一者，處6月以上、5年以下有期徒刑：
二  毀越門扇、牆垣或其他安全設備而犯之者。
三  攜帶兇器而犯之者。
